【裁判字號】    92,聲再,171
【裁判日期】    920514
【裁判案由】    聲請再審
【裁判全文】
臺灣高等法院刑事裁定                            九十二年度聲再字第一七一號
    再審聲請人
    即受判決人  甲○○
右聲請人因違反證券交易法案件，對於本院八十九年度上訴字第二四九四號，中華民
國八十九年十一月十日確定判決，聲請再審，本院裁定如左：
    主  文
再審之聲請駁回。
    理  由
一、聲請再審意旨詳如附件刑事聲請再審狀所載。
二、按刑事訴訟法第四百二十條第一項第六款所謂「發現確實之新證據」，係指該證
    據當時已經存在，為法院及當事人所不知，事後始經發現者而言，固非以絕對不
    須經過調查程序為條件，但必需可認為確實足以動搖原確定判決而為受判決人有
    利之判決者為限，倘受判決人因對有利之主張為原確定判決所不採，事後提出證
    明，以圖證實在原確定判決前所為有利之主張為真實，據以聲請再審，該項證據
    既非判決後所發見，顯難憑以聲請再審（最高法院九十二年度台抗字第一四七號
    裁定意旨參照）。
三、經查：本件聲請人雖執稱：民國（下同）八十六年八月林肯大郡事件，距八十六
    年十一月保鑫投資股份有限公司（下稱保鑫公司）買賣保固股份有限公司（下稱
    保固公司）股票，已經過三個多月，林肯大郡事件對保固公司股價之衝擊已經充
    分反應，股價已跌無可跌。保鑫、保固公司及林肯建設股份有限公司（下稱林肯
    公司）原董事長李宗賢因林肯大郡事件羈押於台灣士林看守所並禁見通信，沒有
    理由亦無權利指示聲請人以保鑫公司資金進行護盤。又聲請人當時未持有一張保
    固公司股票，更不是保鑫公司股東，實無理由及必要意圖抬高集中市場保固公司
    股票之交易價格云云。然查，聲請人於八十六年十一月十七日、十九日、二十四
    日、二十五日等營業日，大多選擇在即將收盤之際，連續以漲停板之高價買入保
    固股份有限公司股票，已致該股股價每次均上升四檔至七檔不等，對於該股票成
    交價有明顯影響，足見其有抬高股價之意圖及行為，違反證券交易法第一百五十
    五條第一項第四款對於在證券交易所所上市之有價證券，不得意圖抬高集中交易
    市場某種有價證券之交易價格，以他人名義，對該有價證券，連續以高價買入之
    規定，業據原確定判決於判決理由中敘明，有該判決書影本附卷可稽，聲請人就
    該確定判決已說明之事項，再行置辯，自難認屬發見新證據。至聲請人所提出之
    保鑫公司短期股權投資評估報告表及處分報告表四份等證據，以證明渠係經保鑫
    公司新任董事長李隆廣核准下單買賣，惟此項證據，係於判決前即存在，且依上
    開報告表所載製表人即為聲請人，當然為聲請人所明知，自無事後始經發見之可
    言，又依該證據之本身形式上觀察，亦僅與是否成立共犯有關，顯然不足以動搖
    原確定判決而為受判決人有利之判決，核與發見確實之新證據要件亦不相符。聲
    請人據以聲請再審，核均為無理由，應予駁回。
四、據上論斷，應依刑事訴訟法第四百三十四條第一項，裁定如主文。
中    華    民    國    九十二    年       五       月       十四       日
                              台灣高等法院刑事第三庭
                                  審判長法  官  張  連  財
                                        法  官  張  傳  栗
                                        法  官  黃  金  富
右正本證明與原本無異。
如不服本裁定，應於收受送達後五日內向本院提出抗告狀。
                                        書記官  江  采  廷
中      華      民      國    九十二    年      五      月     十五     日


司法院資訊處製作；財團法人民間司法改革基金會備份。
